【裁判字號】    97,抗,162
【裁判日期】    970331
【裁判案由】    確定訴訟費用額
【裁判全文】
臺灣高等法院臺中分院民事裁定  97年度抗字第162號
抗  告  人  壬○○
相  對  人  戊○
            甲○○
            乙○○
            丁○○
            己○○
            庚○○
            丙○○
            辛○○
上列抗告人因與相對人間確定訴訟費用額事件，對於民國97年2
月20日臺灣苗栗地方法院97年度聲字第31號所為裁定，提起抗告
，本院裁定如下：
    主  文
抗告駁回。
抗告程序費用由抗告人負擔。
    理  由
一、抗告意旨略以：抗告人於民國（下同）97年2月14日收受原
    法院通知五日內提出意見之函件，加上在途期間，應於97年
    2月22日日始屆滿，然原法院竟於期限屆滿之前之97年2月20
    日即裁定確定訴訟費用額，應屬違法，且抗告人係遺囑執行
    人，屬視同當事人之性質，與一般當事人有別，故本件訴訟
    費用裁定由抗告人負擔，顯失公平，為此提起抗告，請求廢
    棄原裁定云云。
二、惟按法院為終局判決時，應依職權為訴訟費用之裁判。又法
    院未於訴訟費用之裁判確定其費用額者，第一審受訴法院於
    該裁判有執行力後，應依聲請以裁定確定之，民事訴訟法第
    87條第1項，第91條第1項分別定有明文。是確定訴訟費用額
    之裁定，僅在依訴訟費用負擔之裁判確定其費用數額，就權
    利存在與否並無確定之效果，故當事人僅得就各項費用是否
    為法律上之訴訟費用及數額有無錯誤加以爭執，至於償還義
    務之存否及實體法上之爭議事項均非該程序所得審酌。
三、本件兩造間請求返還土地事件經本院96年度重上字第1號判
    決相對人勝訴，第一、二審訴訟費用均由抗告人負擔，嗣抗
    告人不服提起上訴，經最高法院以96年度台上字第2213號裁
    定上訴駁回，第三審訴訟費用由抗告人負擔確定。相對人因
    而向原法院聲請確定抗告人應負擔之訴訟費用額，並提出上
    開判決節影本、原法院95年11月23日92年度訴字第508號補
    繳裁判費裁定及95年12月1日第二審裁判費郵政國內匯款執
    據影本附原法院卷為證，原法院經審核相對人在前開案件中
    僅繳納第二審裁判費96,391元，其餘第一、三審裁判費均係
    由抗告人繳納各情，而裁定抗告人應負擔之訴訟費用額為
    96,391元，另加計自裁定送達翌日起至清償日止，按年息百
    分之5計算之利息，於法核無不合。至抗告人所稱渠僅係遺
    囑執行人云云，乃本件訴訟費用終局是否應由遺產支出之實
    體法上之爭議及訴訟費用賠償義務存否之判斷，揆諸前揭說
    明，非屬本件聲請確定訴訟費用額事件程序中所得審究，本
    件聲請確定訴訟費用額程序僅係依確定判決之主文而為裁定
    ；又抗告人所稱原法院未計算在途期間云云，然依民事訴訟
    法第162條第1項規定，應扣除在途期間者，係指計算法定期
    間者，而所謂法定期間，係指法律所規定之期間。本件原法
    院函請抗告人於文到五日內具狀表示意見，此「五日」並非
    法定期間，故無抗告人所指應扣除在途期間之問題，從而，
    抗告意旨求為廢棄原裁定，為無理由，應予駁回。
四、據上論結，本件抗告為無理由，依民事訴訟法第495條之1第
    1項、第449條第1項、第95條、第78條，裁定如主文。
中    華    民    國    97    年    3     月    31    日
                  民事第二庭    審判長法  官  邱森樟
                                      法  官  謝說容
                                      法  官  蔡秉宸
以上正本係照原本作成。
不得再抗告。
                                      書記官  洪麗華
中    華    民    國    97    年    4     月    1     日
                                                      Ａ


司法院資訊處製作；財團法人民間司法改革基金會備份。
